【裁判字號】    97,聲再,140
【裁判日期】    970529
【裁判案由】    竊盜
【裁判全文】
臺灣高等法院刑事裁定                 97年度聲再字第140號
再審聲請人
即受判決人  甲○○
上列聲請人因竊盜案件，對於本院97年度上易字第175號，中華
民國97年4月10日第二審確定判決（原審案號：臺灣臺北地方法
院96年度易字第1972號，起訴案號：臺灣臺北地方法院檢察署96
年度偵緝字第1591、1592號），聲請再審，本院裁定如下：
    主  文
再審之聲請駁回。
    理  由
一、本件聲請意旨略以：(一)原確定判決即本院九十七年年度上易
    字第一七五號確定判決所載被害人李文斌、科達儀器有限公
    司、劉聰霖所失竊之物分別計「背包一個、書本二本、隨身
    碟、ＭＰ３、讀卡機各一個」，「電腦二臺、空白支票九十
    六張、客票四張、隨身碟一個、單槍放影機一臺、保固金收
    據」，「筆記型電腦、數位相機、ＭＰ３、記憶卡三張、及
    項鍊」。而本案於聲請人即被告處所查扣與竊案有關者僅分
    別為「隨身碟、ＭＰ３、讀卡機各一個」，「隨身碟一個」
    ，「記憶卡二張及ＭＰ３」。然本案扣押之物依偵卷所載計
    有行動電話十三臺、ＳＩＭ卡八張、ＭＰ３（隨身碟）十一
    臺、記憶卡十一張，ＳＯＮＹ─ＰＳＰ一臺、讀卡機一個、
    手電筒一支、套筒六個、一字起子四支、及菸蒂二支等物，
    涉及本案竊案者率多價廉、過時產品，其餘如電腦、項鍊、
    單槍放影機、數位相機及支票等貴重物品，均未在其住所查
    扣，若為被告竊取，何以其只留價廉、過時之物？足見並非
    竊得之贓物，原判決僅審酌失竊之物中數件為其所持有者，
    即驟認被告為竊盜者，而對其餘多數查扣之物均非贓物部分
    ，未置一詞，有漏末審酌情事；(二)臺北縣福和橋下有大批販
    賣二手商品之臨時流動攤販聚集，依被告於原審提出照片顯
    示有攤販販賣如本案扣押之記憶卡等各式物件，被告供陳前
    開之物係向該市集之攤販購得，確屬實情，於此通路得以較
    低價格購得相關商品，並無法預知商品來源，亦為社會通念
    ，則其無意間購得贓物，亦屬合理。況徵諸此等物品特徵，
    均與被告所供並無何出入，原判決未詳查扣案物品之功能是
    否確能正常使用，僅以被告持有之「數量」眾多即逕認被告
    非係自二手市場所購得，對此有利於被告之部分未於判決理
    由中說明，亦有疏漏；(三)被害人蔡茂勳於第一審即供陳並不
    知扣案之隨身碟是否為公司被竊當日同時被竊，則該物亦有
    可能是公司人員攜出遺失、或於任何時間另遭竊，原判決將
    公司「未必同日被竊」之物件「全部」認定與被告有關，亦
    不合理。另據蔡茂勳陳稱該公司被竊之支票，曾出現在其他
    時地等語，原審對此有利於被告部分亦未為說明，顯漏未審
    酌，爰依刑事訴訟法第四百二十一條規定聲請再審云云。
二、按刑事訴訟法第四百二十一條規定，不得上訴於第三審法院
    之案件，其經第二審法院確定之有罪判決，就足生影響於判
    決之重要證據漏未審酌，得聲請再審。惟所謂「足生影響於
    判決之重要證據漏未審酌」者，係指該證據業經法院予以調
    查或經聲請調查而未予調查，致於該確定判決中漏未加以審
    認，而該證據如經審酌，則足生影響於該判決之結果，應為
    被告有利之判決而言。如當事人所提出之證據，縱加以審酌
    ，仍不足以生影響於該判決結果者，或法院已加以調查，而
    本於論理法則、經驗法則，而為證據之取捨，不採為被告有
    利之認定者，則均不得據為再審之理由。又所謂重要證據，
    必須該證據已足認定受判決人應受無罪、或免訴、或輕於原
    審所認定之罪名方可，如不足以推翻原審所認定罪刑之證據
    ，即非足生影響於原判決之重要證據。
三、經查：
  (一)原確定判決認定聲請人有本案竊盜犯行，除採酌被害人李文
    斌、科達儀器有限公司負責人蔡茂勳、劉璁霖偵審中之指證
    ，及其等遭竊之扣案物品之贓物認領保管單為憑外，並參酌
    執行搜索之承辦員警施炳榮證詞及九十六年度聲搜字第五四
    九號搜索票、搜索扣押筆錄、現場及扣案物品之照片等物證
    ；更審酌證人Ａ１於本院到庭具結物品來源係被告行竊所得
    之供述，及被告弟妹供述內容與被告供稱不符等情，逐一駁
    斥被告所執扣案之物係向福和橋旁不知名攤販購買等辯詞，
    並就認定被告犯罪之證據詳加斟酌，及說明所憑之理由，此
    觀諸原確定判決理由二所載至明。
  (二)聲請人雖具狀聲請再審，姑不論其所提證據，均為其於原審
    所提業經斟酌之物，且查其聲請意旨所指被害人等失竊之物
    ，除部分外，其餘則未在其住處查扣等情，不僅無法為其有
    利證明，反適足證明其中確有遭竊之物，原判決論罪科刑非
    無所本。又聲請人所指「所扣之物價廉、過時」、「何以其
    僅留價廉、過時之物」、「扣案物品之功能是否確能正常使
    用」、「亦有攤販販賣如本案扣押記憶卡等各式物件」等語
    ，或為其對扣案物品價值判斷；或為不得比附援引、任意張
    冠李戴之飾詞，均無足推翻原確定判決認定被告犯行之積極
    證據，尚難援引為聲請人有利之證明。另聲請人以被害人蔡
    茂勳曾供陳並不知扣案之隨身碟是否為公司被竊當日同時被
    竊，及陳稱該公司被竊之支票，曾出現在其他時地等語，指
    摘原判決漏未審酌等情。然被害人並非證明其公司於原確定
    判決認定之時間無任何遭竊之事實，聲請人自難執被害人部
    分記憶不明確之事而為有利之證據；再衡諸一般行竊者，於
    行竊後為處分贓物之行為或將對己無用之物隨意丟棄者，時
    屬常見，被害人所指遭竊支票出現他地部分，除無證據足憑
    外，亦無足解免聲請人之刑責。是以聲請人上揭主張之證據
    ，均無足逕為認定其有應受無罪、免訴、免刑或輕於原判決
    所認定之罪名，自與首揭所指之「足生影響於判決之重要證
    據」不合。
  (三)綜上，聲請人再審聲請狀所指，要係就原確定判決之證據取
    捨及心證形成之職權行使，加以爭執，核與前揭關於聲請再
    審之要件不符，亦不足以動搖原確定之判決。綜上，本件再
    審核無理由，應該駁回。
據上論斷，應依刑事訴訟法第四百三十四條第一項，裁定如主文
。
中    華    民    國    97    年    5    月    29    日
                  刑事第十八庭  審判長法  官  吳鴻章
                                      法  官  周政達
                                      法  官  段景榕
以上正本證明與原本無異。
不得抗告。
                                      書記官  陳靜姿
中    華    民    國    97    年    6     月    2     日


司法院資訊處製作；財團法人民間司法改革基金會備份。
